【裁判字號】    89,自,861
【裁判日期】    900328
【裁判案由】    毀棄損壞
【裁判全文】
臺灣臺中地方法院刑事裁定                          八十九年度自字第八六一號
    自  訴  人  庚○
    代  理  人  丙○○
    自  訴  人  己○○
                乙○○
    自  訴  人  戊○○
    兼右一人代
    理人
    被      告  甲○○
    被      告  丁○○
右列被告因毀棄損壞案件，經自訴人提起自訴，本院裁定如左：
    主  文
自訴駁回。
    理  由
一、按法院或受命法官於自訴案件第一次審判期日前訊問及調查結果，如認為案件有
    刑事訴訟法第二百五十二條至第二百五十四條之情形者，得以裁定駁回其自訴，
    同法第三百二十六條第三項定有明文。
二、本件自訴意旨略稱：被告甲○○未領有汽車駕駛執照，猶向被告丁○○借用其所
    有之車牌號碼ＳＮ─二一七○號自小客車，於民國（下同）八十八年十月十三日
    凌晨一時許，在台中縣大里市○○路上，被告甲○○因未行駛於車道上，而衝撞
    自訴人等所有，停放在上開路旁之五部自小客車（自訴人庚○所有車牌號碼ＭＶ
  ─五九五二號自小客車；己○○所有之車牌號碼ＡＢ─一一二七號自小客車、Ｇ
    四─二八○八號自小貨車；戊○○所有之車牌號碼ＯＪ─四三五五號自小客車；
    乙○○所有之車牌號碼ＭＵ─三二○七號自小客車），致生損害於自訴人；又被
    告丁○○明知被告甲○○未考領有汽車駕駛執照，竟任由被告甲○○駕駛該車，
    致生損害於自訴人等，因認被告二人涉犯刑法第三百五十四條毀損罪云云。
三、按刑法第十二條第二項規定：過失行為之處罰，以有特別規定為限。而刑法第三
    百五十四條毀他人物品罪僅處罰故意犯，並未就過失犯有處罰之規定。本件經查
    ：被告甲○○固不否認於右揭時、地，因閃避自小貨車致車輛失控，撞及自訴人
    等所有停放於人行道旁之車輛；被告丁○○坦承曾將上開自小客車借予被告甲○
    ○使用之事實。惟縱如自訴狀所述，本件車禍肇事係因被告甲○○因閃避自小貨
    車致車輛失控，而衝撞自訴人所有之車輛，亦僅足認本件車禍係出於被告甲○○
    之過失，尚難認被告甲○○、丁○○有何故意可言。此外，復查無其他積極證據
    ，足認被告甲○○、丁○○有何自訴意旨所指之犯行。是本件被告二人犯罪嫌疑
    尚有不足，而有刑事訴訟法第二百五十二條第十款之情形。依上說明，爰裁定如
    主文。至本件爭執則應由自訴人另行提起民事訴訟或請求調解，以求解決，併予
    指明。
據上論斷，應依刑事訴訟法第三百二十六條第三項、第二百五十二條第十款，裁定如
主文。
中      華      民      國      九十      年      三    月    二十八    日
                                臺灣臺中地方法院刑事第六庭
                                    法  官  劉  麗  瑛
右正本證明與原本無異。
如不服本裁定應於送達後五日內向本院提出抗告狀。
                                    書記官
中      華      民      國      九十      年      三    月    二十八    日


司法院資訊處製作；財團法人民間司法改革基金會備份。
